Ricardo Torres

ricardotorres17010@gmail.com - (31) 99367-3608 www.linkedin.com/in/ricardo-torres-176520127

PERFIL PROFISSIONAL

Sou um Desenvolvedor Full Stack, com mais de 3 anos de experiência trabalhando na indústria de Tl. A experiência me ajudou a desenvolver conhecimento técnico, de como melhorar e aperfeiçoar meu código e minhas relações profissionais. Sou altamente motivado a continuar evoluindo como pessoa e profissional através dos desafios da computação.

HABILIDADES

Aplicação de treinamentos Inglês - Fluente (C1) Trabalho em equipe Liderança Pensamento criativo Resolução de problemas

EXPERIÊNCIA

Dacta Fev 2023 - Jul 2024

Desenvolvedor Full Stack

Trabalhei com as tecnologias Angular, React, .NET, Node.js, Postgres, MongoDB, Azure e Docker. Dentre os projetos que participei desenvolvi soluções de controle financeiro e de venda de livros de franquias do colégio Poliedro com integração com o SAP. Controle de entrega e avaliações de alunos, diagramação de livros e sistemas de simulados e banco de questões.

Yardim Serviços de Informação

Jan 2022 - Jan 2023

Desenvolvedor Full Stack

Trabalhei com as tecnologias React, .NET, Flutter, Golang, Postgres, Azure e Docker. Participei de projetos de controle de processos penais, recarga automática de vale transporte (webscraping) e um cujo objetivo é impulsionar vendas de mulheres empreendedoras.

Gerenciar Sistemas Corporativos

Mar 2021 - Jan 2022

Desenvolvedor .NET e recrutador

Inicialmente atuei como Full Stack com versões das tecnologias Angular, .NET CORE e SQL Server em sistemas de venda de vacinas, plano de saúde e predição de estoque. Liderança de projetos. Elaboração e avaliação de desafio técnico do processo seletivo. Posteriormente foquei apenas em Back-end em sistemas de pagamento de comissões, promotoria bancária e comunicação em massa via WhatsApp.

FORMAÇÃO ACADÊMICA

Engenharia da Computação - UFOP

- Projeto de extensão Pró-ativa
- Empresa júnior Visão Tecnologia e Sistemas
- Tutor de Programação 2

Ensino Médio - CEFET-MG Timóteo

- Iniciei meu contato técnico com a computação
- Diretor de comunicação do grêmio estudantil